臺灣士林地方法院刑事判決　　　　　　94年度交簡上字第80號
上　訴　人　臺灣士林地方法院檢察署檢察官
被　　　告　甲○○
上列被告因公共危險案件，不服本院士林簡易庭中華民國94年3
月12日94年度士交簡字第1276號第一審判決（聲請簡易判決處刑
案號：94年度偵字第7457號），提起上訴，本院管轄之第二審合
議庭判決如下：
    主      文
原判決撤銷。
甲○○服用酒類，不能安全駕駛動力交通工具而駕駛，處拘役伍
拾玖日，如易科罰金，以佰元折算壹日。
    事實及理由
一、本件犯罪事實、證據及理由，除量刑部分外，均引用第一審
    判決書援用檢察官聲請簡易判決處刑書之記載。
二、上訴意旨略以：被告曾因酒後駕車之公共危險罪，經臺灣板
    橋地方法院於91年1 月4 日以90年度重交簡字第301 號判決
    處罰金3 萬元（折合新台幣9 萬元）確定，然其第2 次再犯
    本件公共危險罪，原審僅判處被告拘役20日，如易科罰金，
    折合新台幣18,000元，其實質之刑罰效果反較前次為輕，足
    見原審量刑過輕，難收警惕之效等語。
三、原審以被告犯行明確，認被告係犯刑法第185 條之3 服用酒
    類致不能安全駕駛動力交通工具罪，判處拘役20日，並諭知
    易科罰金之折算標準，固非無見。惟查，被告前曾因酒後駕
    車之公共危險罪，經臺灣板橋地方法院於91年1 月4 日以90
    年度重交簡字第301 號判決處罰金3 萬元（折合新台幣9 萬
    元），於91年5 月9 日易科罰金執行完畢，此有臺灣高等法
    院被告前案紀錄表1 件在卷可參，其竟未記取教訓，再於服
    用酒類，不能安全駕駛之情況下騎乘機車，置他人生命、身
    體、財產之安全於不顧，顯見其毫無悔改之心，原審僅判處
    其拘役20日（如易科罰金折合新台幣18,000元），尚嫌過輕
    ，檢察官以原判決量刑過輕，提起本件上訴，為有理由，應
    由本院將原判決予以撤銷改判。爰審酌被告前述曾因酒後駕
    車遭法院判刑之前科紀錄，及其飲酒之數量、駕駛之交通工
    具種類、呼氣酒精濃度值、對公眾交通安全所生之危害、犯
    後已坦承犯行，並其素行、生活狀況、智識程度等一切情狀
    ，量處如主文第2 項所示之刑，並諭知易科罰金之折算標準
    ，以資懲儆。
四、被告經合法傳喚，無正當之理由不到庭，爰不待其陳述逕為
    審理判決。
五、據上論斷，應依刑事訴訟法第455 條之1 第1 項、第3 項、
    第369 條第1 項前段、第364 條、第371 條、第299 條第1
    項前段，刑法第185 條之3 、第41條第1 項前段，罰金罰鍰
    提高標準條例第2 條，判決如主文。
本案經檢察官陳銘鋒到庭執行職務
中　　華　　民　　國　　94　　年　　11　　月　　30　　日
                  刑事第二庭審判長法  官  林清吉
                                  法  官  江翠萍
                                  法  官  馬傲霜
以上正本證明與原本無異。
本判決不得上訴。
                                  書記官  陳玉瓊
中　　華　　民　　國　　94　　年　　12　　月　　5 　　日
